臺灣士林地方法院刑事裁定
111年度單禁沒字第251號
聲  請  人  臺灣士林地方檢察署檢察官
被      告  黃斌肱


上列聲請人因被告違反毒品危害防制條例案件（110年度毒偵緝
字第300號），聲請單獨宣告沒收（111年度聲沒字第224號），
本院裁定如下：
    主  文
扣案如附表編號一至三所示之物均沒收銷燬之。
    理  由
一、聲請意旨略以：本案被告黃斌肱因違反毒品危害防制條例案
    件，經聲請人以110年度毒偵緝字第297號、第298號、第299
    號、第300號不起訴處分書為不起訴處分確定。民國109年9
    月13日扣案之甲基安非他命1包（驗餘淨重0.2698公克）及
    吸管1支（聲請意旨漏未記載，應予補充）、109年10月23日
    查扣之甲基安非他命1包（驗餘淨重0.2628公克），經鑑驗
    結果均含有第二級毒品甲基安非他命成分，有臺北榮民總醫
    院、交通部民用航空局航空醫務中心出具毒品鑑定書各1紙
    在卷足稽，均係毒品危害防制條例第18條第1項所規定之違
    禁物，依前開說明，均應聲請法院裁定沒收並銷燬等語。
二、按查獲之第一、二級毒品及專供製造或施用第一、二級毒品
    之器具，不問屬於犯罪行為人與否，均沒收銷燬之，毒品危
    害防制條例第18條第1項前段定有明文；又按違禁物，不問
    屬於犯罪行為人與否，得單獨宣告沒收，此觀諸刑法第38條
    第1項、第40條第2項自明。而甲基安非他命係毒品危害防制
    條例第2條第2項第2款所稱之第二級毒品，依同條例第ll條
    第2項規定不得持有，故屬違禁物，依毒品危害防制條例第1
    8條第l項前段規定，應沒收銷燬之。
三、經查：
  ㈠本案被告基於施用第二級毒品甲基安非他命之犯意，於109年
    9月13日下午3時許，在新北市○○區○○路000巷0弄0號地下室
    （聲請書誤載為6樓地下室），施用第二級毒品甲基安非他
    命。嗣於同日下午4時許，為警查獲其持有附表編號1所示白
    色或透明晶體1包及附表編號2所示吸管1支，並徵得其同意
    採集其尿液送驗結果，呈安非他命、甲基安非他命陽性反應
    等情，業據被告自承在卷【臺灣士林地方檢察署109年度毒
    偵字第1733號卷（下稱毒偵字第1733號卷）第16頁、第61頁
    、第73頁】，並有新北市政府警察局受採集尿液檢體人姓名
    及檢體編號對照表（尿液檢體編號：M0000000）、台灣檢驗
    科技股份有限公司濫用藥物實驗室-台北109年9月24日濫用
    藥物檢驗報告（尿液檢體編號：M0000000）（毒偵字第1733
    號卷第33頁、第77頁）、新北市政府警察局汐止分局搜索扣
    押筆錄、扣押物品目錄表等資料在卷可憑，並經本院依職權
    調閱前開卷宗核閱無訛，被告前開施用第二級毒品之犯行，
    應堪認定。
　㈡被告另基於施用第二級毒品甲基安非他命之犯意，於109年10
    月23日下午6時許，在新北市汐止區康寧街附近加油站廁所
    內，施用第二級毒品甲基安非他命1次。嗣於同日下午7時許
    ，為警查獲其持有附表編號3所示白色結晶塊1袋，且徵得其
    同意採集其尿液送驗結果，呈安非他命、甲基安非他命陽性
    反應等情，業據被告自承在卷【臺灣士林地方檢察署109年
    度毒偵字第2003號卷（下稱毒偵字第2003號卷）第13頁至第
    14頁、第63頁、第103頁】，並有勘察採證同意書、台灣尖
    端先進生技醫藥股份有限公司109年11月10日濫用藥物檢驗
    報告（尿液檢體編號：136353）、臺北市政府警察局偵辦毒
    品案件尿液檢體委驗單（尿液檢體編號：136353）（毒偵字
    第2003號卷第33頁、第71頁、第75頁）、臺北市政府警察局
    內湖分局搜索扣押筆錄、扣押物品目錄表在卷可憑，並經本
    院依職權調閱前開卷宗核閱無訛，被告前開施用第二級毒品
    之犯行，應堪認定。
　㈢而被告前開㈠、㈡所示施用第二級毒品犯行，經本院以109年度
    毒聲字第275號裁定執行觀察、勒戒，並於110年11月4日因
    認無繼續施用傾向出所，而經臺灣士林地方檢察署檢察官以
    110年度毒偵緝字第297號、第298號、第299號、第300號為
    不起訴處分確定等情，有前開本院裁定、不起訴處分書、臺
    灣高等法院被告前案紀錄表等資料（毒偵字第1733號卷第12
    7頁至第130頁、臺灣士林地方檢察署110年度毒偵緝字第300
    號卷第25頁至第26頁、本院卷第7頁至第18頁）在卷可憑，
    並經本院核閱前開卷宗無訛，亦堪認定屬實。
　㈣被告於109年9月13日為警查獲時，所扣得如附表編號1所示之
    白色或透明晶體1包、編號2所示吸管1支，及於109年10月23
    日日為警查獲時所扣得之如附表編號3所示白色結晶塊1袋，
    經送鑑定結果，均含有第二級毒品甲基安非他命成分，此有
    如附表所示鑑定書可佐，堪認均屬毒品危害防制條例第2條
    第2項第2款所列之第二級毒品，依法不得持有。又盛裝前開
    第二級毒品甲基安非他命之包裝袋2個，因包覆毒品，併同
    前揭扣案沖洗鑑驗檢出第二級毒品甲基安非他命成分之吸食
    器1組，其上殘留之毒品殘渣難與之完全析離，亦無析離之
    實益與必要，應整體視之為毒品，連同該包裝併予宣告沒收
    銷燬。綜上，首揭聲請意旨，經核尚無不合，應予准許。至
    送鑑耗損部分，既已滅失，自無庸宣告沒收銷燬，併此敘明
    。 
四、依刑事訴訟法第455 條之36第2項，毒品危害防制條例第18
    條第1項前段，刑法第38條第1項、第40條第2項，裁定如主
    文。　 　　
中　　華　　民　　國　　111 　年　　8 　　月　　25　　日
                  刑事第五庭　　法  官  李郁屏
以上正本證明與原本無異。
如不服本裁定，應於收受送達後5日內向本院提出抗告狀。
因疫情而遲誤不變期間，得向法院聲請回復原狀。
                                書記官  李登寶
中　　華　　民　　國　　111 　年　　8 　　月　　25　　日
附表
編號 名稱 備註 1 白色或透明晶體1包（保管字號為臺灣士林地方檢察署110年度毒保字第000066號） 1.臺北榮民總醫院109年10月29日北榮毒鑑字第C0000000號毒品成分鑑定書（毒偵字第1733號卷第107頁） 2.檢驗結果含第二級毒品甲基安非他命成分（毛重0.5921公克、淨重0.2729公克、取樣0.0031公克、驗餘淨重0.2698公克）  2 吸管1支 （保管字號為臺灣士林地方檢察署110年度毒保字第000184號） 1.臺北榮民總醫院109年10月29日北榮毒鑑字第C0000000號毒品成分鑑定書（毒偵字第1733號卷第107頁） 2.經以乙醇溶液沖洗含殘渣之吸管，沖洗液進行鑑驗分析結果，含甲基安非他命成分 3 白色結晶塊1袋（保管字號為臺灣士林地方檢察署110年度毒保字第000879號） 1.交通部民用航空局航空醫務中心109年11月10日航藥鑑字第0000000號毒品鑑定書（毒偵字第2003號卷第85頁） 2.檢驗結果含第二級毒品甲基安非他命成分（毛重0.5060公克、淨重0.2630公克、取樣0.0002公克、驗餘淨重0.2628公克）